臺灣澎湖地方法院刑事判決　　　　　　 100年度簡上字第15號
上　訴　人　宋世慶
即　被　告
上列上訴人即被告違反毒品危害防制條例案件，不服本院馬公簡
易庭99年度馬簡字第113號第一審判決（聲請簡易判決處刑書案
號：100年度毒偵字第46號），提起上訴，本院合議庭為第二審
判決如下：
    主     文
上訴駁回。
   事實及理由
一、本件犯罪事實、證據及應適用之法條，除補充：證人鄭永
    達、雷永生、呂欽章於本院100年訴字第10號、第16號毒品
    危害防制條例案件審理時，均證稱被告有前述施用第二級毒
    品之犯行；又證人呂欽章、鄭永達於本院審理時，亦均證稱
    被告有前述施用第二級毒品犯行；本件尚無證據足以證明
    扣案之安非他命吸食器、吸管、夾鍊袋即為被告前述施用安
    非他命犯行時所用之工具，爰不予宣告沒收銷燬外，其餘均
    引用檢察官簡易判決處刑書及第一審簡易判決書之記載。
二、原審斟酌被告犯罪之動機、手段，及其被告犯後態度等情，
    因之適用毒品危害防制條例第10條第2項，刑法第11條、第
    47條第1項、第51條第5款、第41條第1項前段等規定，量處
    被告施用第二級毒品兩罪各均有期徒刑4月，如易科罰金，
    均以新臺幣（下同）1千元折算1日，應執行有期徒刑6月，
    如易科罰金，以1千元折算1日之標準，認事用法，均無不當
    ，量刑亦稱妥適。
三、上訴意旨雖以：證人鄭永達、雷永生、呂欽章皆與被告有怨
    隙，其等證詞均為不實；又被告驗尿報告係呈安非他命陰性
    反應，可見被告並無於上開時地施用安非他命情事云云。然
    查：證人呂欽章、鄭永達所述情節互核大致相符，且於本院
    100年度訴字第10號、第16號毒品危害防制條例審理時，承
    認前與被告有金錢糾紛，陳稱並不是因此而設詞誣陷被告，
    並無退卻或畏懼之意，況證人鄭永達於該案中就檢察官起訴
    被告販賣安非他命予呂欽章部分作證時，證稱並未見到被告
    販賣安非他命予呂欽章，並無加油添醋描述，若鄭永達存心
    陷害，不致如此，堪認證人鄭永達並無構陷被告入罪之動機
    。又澎湖縣政府警察局警員係於99年1月20日11時20分許，
    持搜索票進入雷永生位於馬公市○○里○○路93號2樓住處
    搜索，循線查獲雷永生施用安非他命等犯行，證人雷永生並
    陳述稍早之前與被告同在被告住處施用安非他命等情，而證
    人雷永生當天接受採尿檢驗結果，確呈安非他命陽性反應，
    有臺灣尖端先進生技醫藥股份有限公司濫用藥物檢驗報告可
    稽（臺灣澎湖地方法院檢察署檢察官100年度毒偵字第17號
    卷宗第12-14頁），本院斟酌前揭查獲過程，及證人雷永生
    能詳細描述被告住處內部情形，認證人雷永生證詞可信度甚
    高。被告前開辯稱，無非事後卸責之詞，不足採信。從而，
    上訴意旨指摘原判決不當，求予撤銷，為無理由，應予駁回
    。
四、依刑事訴訟法第454條第2項、第455條之1第1項、第3項、第
    373條、第368條，判決如主文。
本案經檢察官吳巡龍到庭執行職務。
中    華    民    國   100    年    8     月    4     日
                  刑事庭  審判長法  官  管安露
                                法  官  陳順輝
                                法  官  李宛玲
以上正本證明與原本無異。
不得上訴。
中    華    民    國   100    年    8     月    4     日
                                書記官  王耀煌